【裁判字號】    90,易,859
【裁判日期】    900531
【裁判案由】    賭博
【裁判全文】
臺灣臺南地方法院刑事判決                            九十年度易字第八五九號
    公  訴  人  臺灣台南地方法院檢察署檢察官
    被      告  丙○○
                戊○○
    右  二  人
    選任辯護人  彭大勇
                林士龍
    被      告  丁○○
                乙○○
                甲○○
右列被告因賭博案件，經檢察官提起公訴（九十年度偵字第二八六○號），本院判決
如左：
    主  文
丙○○、戊○○、丁○○共同以賭博為常業，丙○○處有期徒刑伍月，戊○○、丁○○各處有期徒刑參月，如易科罰金，均以參佰元折算壹日。戊○○緩刑貳年。扣案賭
博性電動機具參拾伍台（含ＩＣ版參拾捌塊，滿冠大亨拾肆台、賽馬參台、水果台參
台、王牌對決貳台、皇冠迷十三貳台、滿天星參台、金傑克參台、孔雀王二代壹台、
春秋二代壹台、霸王別姬壹台、東方之珠貳台）及賭資新台幣肆佰元均沒收之。
乙○○在公共場所賭博財物，處罰金貳千元，如易服勞役，以參佰元則算壹日。扣案
賭博性電動機具參拾伍台（含ＩＣ版參拾捌塊，滿冠大亨拾肆台、賽馬參台、水果台
參台、王牌對決貳台、皇冠迷十三貳台、滿天星參台、金傑克參台、孔雀王二代壹台
、春秋二代壹台、霸王別姬壹台、東方之珠貳台）及賭資新台幣肆佰元均沒收之。
甲○○無罪。
    事  實
一、丙○○恃賭為生，自民國九十年二月間某日起，在台南縣永康市○○街九七號五
    樓公眾得出入之「中樺電子遊戲場」內，擺設賭博性電玩機具滿冠大亨十四台、
    賽馬三台、水果台三台、王牌對決二台、皇冠迷十三二台、滿天星三台、金傑克
    三台、孔雀王二代一台、春秋二代一台、霸王別姬一台、東方之珠二台，與不特
    定之顧客賭博財物，並以此為常業。丙○○並自二月間起，以每月薪資新台幣（
    下同）二萬二千五百元雇用戊○○，以每月二萬四千元之薪資雇用丁○○，三人
    共同基於常業賭博之犯意聯絡，由戊○○、丁○○負責兌換代幣、賭金。該等電
    玩係以新台幣十元開分一分至三十分，由賭客押注與機具對玩，如押中則可得不
    等倍數之分數，如未押中則分數概歸機具所有，不玩時並可將所贏之分數以一比
    至一比三十比例兌換現金。嗣於同年二月二十七日下午五時十五分許，在前揭地
    點，適有賭客乙○○以積分四十分向戊○○兌換現款四百元時，遭警查獲，並當
    場扣得上開賭博性電玩機具三十五台（含ＩＣ版三十八塊）及賭資四百元。
二、案經台南縣警察局永康分局報請台灣台南地方法院檢察署檢察官偵查起訴。
    理  由
壹、丙○○、戊○○、丁○○、乙○○有罪部分：
一、訊據被告丙○○、戊○○、乙○○對於右揭時地擺設賭博性電動機具之事實供承
    不諱，核與證人即取締警員蕭錦烜、莊順智證述相符，並有當場扣得之賭博性電
    動機具三十五台（滿冠大亨十四台、賽馬三台、水果台三台、王牌對決二台、皇
    冠迷十三二台、滿天星三台、金傑克三台、孔雀王二代一台、春秋二代一台、霸
    王別姬一台、東方之珠二台）及賭資四百元可資佐證。被告丁○○則辯稱：伊係
    撞球部之主任，因撞球部之櫃臺較高，在撞球部吃飯會被客人看見，所以到電玩
    部吃便當，警察進來後，看見伊坐在電玩部之櫃臺，就認為伊是電玩部之人員云
    云。經查，被告於警訊中供承扣案各種電玩之玩法，並坦承當時尚未與戊○○交
    班，櫃臺員係換代幣給顧客等語，果被告丁○○非於電玩部任職，豈能全然知悉
    各種電玩之開分比例，又豈需與櫃臺員戊○○交班，其所辯伊係撞球部之人員，
    僅單純於櫃臺吃便當並不足採，並有上開人證、物證足資佐證，足見被告確有上
    揭賭博犯行無訛。又被告丙○○擺設上開賭博性電動機具高達三十五台，每日收
    入應豐，被告戊○○、丁○○領有月薪，是被告丙○○、戊○○、丁○○係以賭
    博為謀生之主要職業，亦堪論斷。本件事證明確，被告等犯行堪以認定。
二、核被告丙○○、戊○○、丁○○所為，係犯刑法第二百六十七條之以賭博為常業
    罪。被告乙○○所為，係犯刑法第二百六十六條第一項之罪。被告丙○○、戊○○、丁○○三人就上開犯行間，有犯意聯絡及行為分擔，均應論共同正犯。爰審
    酌被告犯罪之動機、目的、手段、經營期間所得之利益及犯罪後態度等一切審理
    中各量處如主文所示之刑，並均諭知易科罰金之折算標準，以資懲儆。又被告戊○○前未曾受有期徒刑以上刑之宣告，有台灣高等法院被告全國前案紀錄表在卷
    可憑，且仍就讀二專夜間部，此有學生正影本在卷足憑，其經此教訓後，應知所
    警惕，信無再犯之虞，本院因認所宣告之刑以暫不執行為適當，戊○○諭知緩刑
    二年，以勵自新。扣案之賭博性電動機具三十五台（含滿冠大亨十四台、賽馬三
    台、水果台三台、王牌對決二台、皇冠迷十三二台、滿天星三台、金傑克三台、
    孔雀王二代一台、春秋二代一台、霸王別姬一台、東方之珠二台）賭資四百元，
    分別為當場賭博之器具與在賭檯之財物，併依刑法第二百六十六條第二項之規定
    宣告沒收。另代幣一百零四枚，並非為當場賭博之器具與在賭檯之財物，雖為被
    告丙○○所有，然此為一般遊樂場所參與遊戲之方式，並非專供犯罪所用之物，
    爰不另為沒收之諭知。
貳、被告甲○○無罪部分：
一、公訴意旨如起訴書所載略以：被告甲○○於於同年二月二十七日下午五時十五分
    許，在「中樺電子遊戲場」玩賭博性電動玩具滿貫大亨時經警當場查獲，因認被
    告甲○○涉有刑法第二百六十六條第一項之普通賭博罪云云。
二、按犯罪事實應依證據認定之，無證據不得推定其犯罪事實，又不能證明被告犯
    罪者，應諭知無罪之判決，刑事訴訟法第一百五十四條、第三百零一條第一項分
    別定有明文。次按事實之認定，應憑證據，如未發現相當證據，或證據不足以證
    明，自不能以推測或擬制之方法，為裁判基礎，又認定犯罪事實，所憑之證據，
    雖不以直接證據為限，間接證據亦包括在內，然無論直接證據或間接證據，其為
    訴訟上之證明，須於通常一般之人均不致於有所懷疑，而得確信其為真實之程度
    者，始得據之為有罪之認定，倘其證明尚未達到此一程度，而有懷疑存在時，即
    無從為有罪之認定。最高法院四十年台上字第八六號判例、七十六年台上字第四
    九八六號判例足以參照。
三、本件公訴人認被告甲○○涉有賭博罪嫌，無非以其在前述賭博性電動玩具遊藝場
    內，打玩電動玩具，且另有賭客乙○○在現場賭博兌換金錢等資為依據。
四、訊據被告甲○○矢口否認有賭博犯行，辯稱：伊並不知道可以兌換現金，伊是當
    兵中放假約朋友打保齡球，等人之過程才去打電玩等語。
五、經查：公訴人所指之被告賭博行為，業為被告所否認，而在場負責兌換現金之被
    告戊○○亦未稱對被告有為兌換現金之行為，是公訴人指被告有前述賭博行為尚
    屬無據。公訴人僅以被告出入賭博性電動玩具場，遽指被告涉嫌賭博，對於被告
    如何有賭博行為，悉未提出具體事證以憑調查，自不得僅因其在場之客觀結果，
    推測被告已有賭博行為存在。此外查無足可證明被告犯賭博罪之積極證據，自應
    諭知無罪。
據上論斷，應依刑事訴訟法第二百九十九條第一項前段、第三百零一條第一項，刑法
第二十八條、第二百六十六條第一、二項、第二百六十七條、第四十一條第一項前段
、第七十四條第一款、第四十二條第二項，罰金罰鍰提高標準條例第一條前段、第二
條，判決如主文。
中    華    民    國      九十      年      五        月     三十一     日
                                  臺灣臺南地方法院刑事第三庭
                                          法  官  蔡  奇  秀
右正本證明與原本無異。
如不服本判決，應於判決送達後十日內，向本院提出上訴狀。
                                          書記官  歐  貞  妙
中    華    民    國      九十      年      五        月     三十一     日
附錄本案論罪科刑法條全文：
刑法第二百六十六條第一項：
在公共場所或公眾得出入之場所賭博財物者，處一千元以下罰金，但以供人暫時娛樂
之物為賭博者，不在此限。
刑法第二百六十七條：
以賭博為常業者，處二年以下有期徒刑，得併科一千元以下罰金。


司法院資訊處製作；財團法人民間司法改革基金會備份。
